# 土地使用权摊销期限问题

提问人：sodom2011 时间：2020-02-10 23:14:43
非房地产企业通过招拍挂取得一项土地，土地证记载性质为医疗卫生和旅馆用地，对应使用年限 50 年和 40 年。企业计划在该地块上规划养老社区和医院，并待建成后出租给专业服务公司运营管理。企业将地块确认为无形资产，请问摊销年限应该如何合理确定？

回答人：chenyiwei
土地使用权的摊销年限一般即为土地证上载明的使用权年限。一般摊销期从土地证上载明的使用权起始日或者实际开始占用该土地之日（以两者孰早为准）至土地证载明的使用权期满之日止。